【裁判字號】    99,審訴,580
【裁判日期】    990430
【裁判案由】    毒品危害防制條例
【裁判全文】
臺灣高雄地方法院刑事判決             99年度審訴字第580號
公  訴  人  臺灣高雄地方法院檢察署檢察官
被      告  甲○○
上列被告因毒品危害防制條例案件，經檢察官提起公訴（99年度
毒偵字第331 號），嗣於本院準備程序中，被告就被訴事實為有
罪之陳述，經本院告知簡式審判程序之旨，並聽取被告與公訴人
之意見後，合議庭裁定由受命法官獨任進行簡式審判程序，判決
如下：
    主  文
甲○○施用第一級毒品，累犯，處有期徒刑捌月。又施用第二級
毒品，累犯，處有期徒刑伍月。應執行有期徒刑壹年。
    事  實
一、甲○○前於民國95年間因施用毒品案件，經本院以95年度毒
    聲字第2063號裁定送觀察、勒戒後，認無繼續施用毒品之傾
    向，於民國96年2 月12日執行完畢，並由臺灣高雄地方法院
    檢察署檢察官以96年度毒偵字第109 號不起訴處分書為不起
    訴處分確定。另於96年間因施用第一級、第二級毒品案件，
    經本院院以96年訴字第2673號判決分別判處有期徒刑7 月、
    4 月，定應執行有期徒刑10月確定，又於96間因過失致死案
    件，經臺灣高等法院高雄分院以97年交上易字第11號判決判
    處有期徒刑8 月確定，上開各罪，經臺灣高等法院高雄分院
    以97年度聲字第1407號裁定為應執行有期徒刑1 年5 月確定
    ，並於98年7 月20日執行完畢。詎仍不知悔改，於觀察、勒
    戒執行完畢釋放後5 年內，復基於施用第一級毒品海洛因之
    犯意，於98年10月26日前1 、2 日間某時許，在高雄縣大寮
    鄉○○村○○鄰○○路129 巷27號4 樓之住處，以針筒注射方
    式施用毒品海洛因1 次。另基於施用第二級毒品甲基安非他
    命之犯意，於98年10月26日前1 、2 日間某時許，在上開住
    處，以玻璃球燃燒方式，施用甲基安非他命1 次。嗣於同年
    10 月26 日15時許，在高雄市○○區○○路與河北路口，因
    行跡可疑為警盤查，經其同意採尿送驗，檢驗結果呈嗎啡、
    可待因、安非他命、甲基安非他命陽性反應，始悉上情。
二、案經高雄市政府警察局三民第一分局報請臺灣高雄地方法院
    檢察署檢察官偵查起訴。
    理  由
一、本件被告甲○○所犯係死刑、無期徒刑、最輕本刑為3 年以
    上有期徒刑以外之罪，其於準備程序中就被訴事實為有罪之
    陳述，經本院告知簡式審判程序之旨，並聽取公訴人及被告
    意見後，合議庭裁定由受命法官獨任進行簡式審判程序，合
    先敘明。
二、訊據被告對於上揭時、地，施用第一級毒品海洛因、第二級
    毒品甲基安非他命之事實，坦承不諱，而被告為警查獲所採
    之尿液檢體，經送高雄市立凱旋醫院以酵素免疫分析法及氣
    相層析質譜檢驗結果，呈現可待因、嗎啡、安非他命、甲基
    安非他命陽性反應，此有高雄市立凱旋醫院98年11月10日A0
    0000000 號濫用藥物尿液檢驗報告暨毒品案件尿液送驗編號
    與真實姓名對照表各1 份在卷可稽。足徵被告之任意性自白
    核與事實相符，應堪信為真實，可採為本件論罪科刑之依據
    。是本件事證明確，被告施用第一、二級毒品犯行，洵堪認
    定，應予依法論科。
三、按海洛因、甲基安非他命為毒品危害防制條例第2 條第2 項
    第1 、2 款所稱之第一級與第二級毒品，不得施用、持有。
    次按觀察、勒戒或強制戒治執行完畢釋放後，5 年內再犯第
    10條之罪者，應依一般刑事訴訟程序予以起訴論罪科刑，此
    觀諸毒品危害防制條例第20條、第23條第2 項規定自明。被
    告前於95年間因施用毒品案件，經本院以95年度審聲字第20
    63號裁定送觀察、勒戒後，認無繼續施用毒品之傾向，於96
    年2 月12日執行完畢，並經臺灣高雄地方法院檢察署檢察官
    以96年度毒偵字第109 號不起訴處分確定，有臺灣高等法院
    被告前案紀錄表1 份在卷可參，於前開觀察、勒戒執行完畢
    釋放後5 年內，本件復於98年10月26日前1 、2 日間某時許
    ，分別施用第二級毒品甲基安非他命與第一級毒品海洛因各
    1 次，則公訴人予以起訴，尚無不合，本院自得依法論科。
四、核被告所為，係犯毒品危害防制條例第10條第1 項、第2 項
    之施用第一級與第二級毒品罪。被告持有第一、二級毒品後
    進而施用，其持有之低度行為應為施用之高度行為所吸收，
    故不另論其持有毒品罪。被告所犯上開二罪，犯意各別，罪
    質各異，行為互殊，係為數罪，應予分論併罰。本院審酌被
    告前因施用毒品案件，經勒戒、觀察，由檢察官不起訴處分
    後，仍不知悛悔，再次施用毒品自戕其身，顯然缺乏戒絕毒
    品之決心，且被告前有施用毒品之前科紀錄，素行不良，惟
    念及被告坦承施用第一級與第二級毒品之事實，且其行為尚
    未害及他人，並斟酌被告之犯罪動機、手段以及被告之智識
    程度等一切情狀，分別量處如主文所示之刑，並定其應執行
    刑，以資懲儆。
據上論斷，應依刑事訴訟法第273 條之1 第1 項、第284 條之1
、第299 條第1 項前段，毒品危害防制條例第10條第1 項、第2
項，刑法第11條前段、第47條第1 項、第51條第5 款，判決如主
文。
本案經檢察官陳建州到庭執行職務。
中    華    民    國    99    年    4    月     30    日
                  刑事第十庭    法  官  曾子珍
以上正本證明與原本無異。
如不服本判決，應於收受送達後10日內向本院提出上訴書狀。
中    華    民    國    99    年    4    月     30    日
                                書記官  李承悌
附錄本判決論罪科刑法條全文：
毒品危害防制條例第10條
施用第一級毒品者，處6月以上5年以下有期徒刑。
施用第二級毒品者，處3年以下有期徒刑。

司法院資訊處製作；財團法人民間司法改革基金會備份。
